



DANE OSOBOWE

Email:

kisiel.kewin123@gmail.com

Telefon:

+48 532 883 656

Data urodzenia: 12.01.2004

Adres:

Szczecińska 61/1, 76-200 Słupsk



UMIEJĘTNOŚCI

Podstawy programowania w C++, Python i MATLAB – realizacja projektów akademickich

Znajomość programów komputerowych

Chęć stałego podnoszenia kwalifikacji

Komunikatywność i praca zespołowa

Skrupulatność i dokładność

Zdolność szybkiego uczenia się

Dyspozycyjność



ZNAJOMOŚĆ JĘZYKÓW

angielski - średnio zaawansowany

KEWIN KISIEL

STUDENT



O MNIE

Student 2. roku Automatyki, Robotyki i Cybernetyki na Politechnice Gdańskiej, z zainteresowaniem w programowaniu i analizie danych. Posiadam podstawową znajomość C++, Python i MATLAB, którą rozwijam poprzez projekty akademickie i własne. Dodatkowo mam doświadczenie w obsłudze komputerów i dążę do stałego podnoszenia kwalifikacji. Cechują mnie komunikatywność, dokładność oraz umiejętność szybkiego uczenia się. Szukam możliwości zdobycia pierwszego doświadczenia w IT.



WYKSZTAŁCENIE

10.2023 — obecnie

Politechnika Gdańska

Wydział: Elektroniki, Telekomunikacji i Informatyki

Kierunek: Automatyka, robotyka i cybernetyka (obecnie 2 rok, 4 semestr)

09.2019 - 06.2023

I Liceum Ogólnokształcące im. Bolesława Krzywoustego w Słupsku



DOŚWIADCZENIE ZAWODOWE

06.2022 - 08.2022

Kasjer Sprzedawca

Jeronimo Martins Polska S.A. / Kobylnica

06.2023 - 08.2023

Kasjer Sprzedawca

Wojas S.A. / Słupsk

07.2024 — 09.2024

Ratownik Wodny

Park Wodny "Trzy Fale" / Słupsk



KURSY

04.2022

Prawo jazdy kat. B (czynne)

Wojewódzki Ośrodek Ruchu Drogowego w Słupsku

07.2023

Patent sternika motorowodnego

Polski Związek Motorowodny i Narciarstwa Wodnego

11.2023

Kurs Kwalifikowanej Pierwszej Pomocy

COR-MED Katarzyna Jaskulska. ul. Podhalańska 4/39. 34-400 Nowy Targ

12.2023

Szkolenie ratowników wodnych Gdańskie Ratownictwo Wodne



ZAINTERESOWANIA

Interesuję się kalisteniką i treningiem siłowym, które rozwijają dyscyplinę i wytrwałość.

Śledzę scenę e-sportową Counter-Strike 2, analizując strategie i dynamikę rywalizacji.

Fascynuje mnie również sztuczna inteligencja oraz programowanie – rozwijam swoje umiejętności, poznając nowe technologie i ich zastosowania.

Wyrażam zgodę na przetwarzanie moich danych osobowych w celu prowadzenia rekrutacji na aplikowane przeze mnie stanowisko.